臺灣屏東地方法院刑事判決　　　　　　　 96年度易字第972號
公　訴　人　臺灣屏東地方法院檢察署檢察官
被　　　告　乙○○
　　　　　　　　　　現於臺灣屏東監獄
　　　　　　甲○○
　　　　　　　　　　現於臺灣屏東監獄竹田分監
上列被告因竊盜案件，經檢察官提起公訴（96年度偵字第1197號
），嗣因被告就被訴犯罪事實為有罪之陳述，並聽取當事人之意
見後，改行簡式審判程序並判決如下：
    主  文
乙○○犯攜帶兇器，毀越安全設備，夜間侵入住宅竊盜罪，累犯
，處有期徒刑捌月，減為有期徒肆月，如易科罰金，以新臺幣壹
仟元折算壹日，扣案手套貳雙與油壓剪壹支，均沒收；又教唆犯
未指定犯人誣告罪，累犯，處有期徒刑肆月，減為有期徒刑貳月
，如易科罰金，以新臺幣壹仟元折算壹日。應執行有期徒刑伍月
，如易科罰金，以新臺幣壹仟元折算壹日，扣案手套貳雙與油壓
剪壹支，均沒收。
甲○○犯未指定犯人誣告罪，累犯，處有期徒刑月，減為有期
徒刑壹月又拾伍日，如易科罰金，以新臺幣壹仟元折算壹日。
    事  實  及  理  由
一、依刑事訴訟法第310 條之2 之規定，簡式審判程序有罪判決
    書之製作，準用同法第454 條規定。依刑事訴訟法第454 條
    第2 項規定，如認定犯罪事實、證據及應適用之法條，與起
    訴書記載相同者，得引用之。
二、本件犯罪事實、證據及應適用之法條，除所犯法條部分應更
    正或補充如下外，均引用檢察官起訴書之記載：
  (一)犯罪事實欄一有關：
    「與另一名真實姓名年籍不詳之成年男子，共同意圖為自
      己不法之所有，基於竊盜之犯意聯絡」，應更正為「意圖
      為自己不法所有，基於竊盜之犯意」。
    「共同騎乘甲○○所有之車牌號碼GHI –423 號重型機車
      」，應更正為「騎乘甲○○所有之車牌號碼為GHI –423
      號之重型機車」。
    「持上開油壓剪毀損丙○○住處窗戶之鐵條」，應更正為
      「持上開油壓剪剪斷丙○○住處窗戶鐵條之安全設備」。
    「乙○○與上述真實姓名年籍不詳之成年男子隨即徒步逃
      離」，應更正為「乙○○隨即徒步逃離」。
  (二)核被告乙○○所為，係犯刑法第321 條第1 項第1 、2 、3
    款之攜帶兇器，毀越安全設備，夜間侵入住宅竊盜罪，又被
    告乙○○唆使被告甲○○謊報機車失竊，係屬教唆犯，應論
    以刑法第29條第1 項、第171 條第1 項之教唆未指定犯人誣
    告罪；又被告甲○○所為，係犯刑法第171 條第1 項之未指
    定犯人誣告罪。本件僅被害人丙○○一人指述有二人行竊乙
    節，惟被告乙○○承認僅其一人行竊，基於罪疑有利於被告
    原則，爰更正如上所述。
  (三)數罪併罰：被告乙○○所犯上開二罪，行為互殊，罪名不同
    ，應分論併罰。
  (四)累犯：
    被告乙○○(1)於82年間因違反麻醉藥品管理條例案件，經
      臺灣高雄地方法院分別以82年易緝字第66號、82年易字第
      5807號判決判處有期徒刑7 月、8 月確定；又因違反肅清
      煙毒條例案件，經臺灣高雄地方法院以83年訴字第717 號
      判決判處有期徒刑3 年3 月確定，此部分與上開判處8 月
      確定之部分經臺灣高雄地方法院以83年聲字第1020號裁定
      定應執行刑有期徒刑3 年10月確定，此與上開判處7 月之
      有期徒刑合併執行，於84年8 月28日假釋出監，縮刑期滿
      日為87年4 月26日，故殘刑為2 年8 月2 日。(2)又於84年
      間因違反麻醉藥品管理條例案件，經臺灣高等法院高雄分
      院以85年上易字第1055號判決判處有期徒刑10月確定；又
      於86年間因違反麻醉藥品管理條例案件，經臺灣高雄地方
      法院以86年易字第591 號判決判處有期徒刑6 月確定；再
      因違反肅清煙毒條例案件，經本院以86年訴字第223 號判
      決判處有期徒刑3 年4 月確定。此三罪之刑與上開(1)之殘
      刑2 年8 月2 日合併執行，於89年9 月30日縮短刑期假釋
      出監，縮刑期滿日為93年4 月12日，故殘刑為3 年3 月20
      日，因撤銷假釋，執行上開殘刑3 年3 月20日，於94年11
      月7 日縮刑期滿執行完畢。
    被告甲○○於90年間，因違反槍砲彈藥刀械管制條例案件
      ，經本院以90年度潮簡字第458 號判決判處拘役50日，復
      因施用毒品案件，經本院以90年度易字第1076號判決判處
      有期徒刑7 月確定，再與之前所犯違反麻醉藥品管理條例
      案件，經撤銷假釋後之殘刑2 年5 月25日，接續執行，於
      94年3 月20日縮短刑期執行完畢。
    以上被告二人之前科紀錄，有卷存臺灣高等法院被告前案
      紀錄表各1 紙可稽，其二人於有期徒刑執行完畢後，五年
      以內故意再犯有期徒刑以上之罪，均為累犯，各應依法加
      重其刑。
  (五)被告甲○○於所誣告之案件，在裁判確定前即能自白，有卷
    存調查筆錄可稽，應依刑法第172 條之規定減輕其刑。又被
    告甲○○有加重及減輕事由，應依刑法第71條第1 項之規定
    ，予以先加後減之。
  (六)本院審酌被告乙○○為53年12月20日生、國中畢業，被告甲○○為52年9 月30日生、國中畢業，有調查筆錄受詢問人資
    料欄可稽，智識程度非高；又被告二人有上開前科紀錄，素
    行非佳；被告乙○○不思以己力獲取財物，竟以竊盜方式為
    之，危害社會秩序，且為掩飾自身之不法，竟教唆被告甲○○虛構事實妄向偵查機關謊報失竊，而被告甲○○明知其機
    車並未失竊，竟仍聽從被告乙○○之教唆，予以謊報失竊，
    浪費司法資源，並造成他人受有刑事訴追之危險，其二人自
    應受相當之刑事非難，惟念其二人犯後能坦承犯行，態度良
    好等一切情狀，分別量處如主文所示之刑。又被告二人犯罪
    時間均在96年4 月24日以前（含當日），所犯符合中華民國
    九十六年罪犯減刑條例第2 條第1 項第3 款所定之減刑條件
    ，應依該規定減其刑期為二分之一，並就被告乙○○定其應
    執行刑及對於被告乙○○、甲○○諭知易科罰金之折算標準
    以示懲戒。
  (七)扣案手套2 雙與油壓剪1 支，為被告乙○○所有，且係供犯
    上開竊盜罪所用之物，應依刑法第38條第1 項第2 款之規定
    ，均宣告沒收。
三、據上論斷，應依刑事訴訟法第299 條第1 項前段、第284 條
    之1 、第273 條之1 、第310 條之2 、第454 條第2 項，刑
    法第29條、第321 條第1 項第1 、2 、3 款、第171 條第1
    項、第47條第1 項、第172 條、第41條第1 、2 項、第51條
    第5 款、第38條第1 項第2 款，刑法施行法第1 條之1 ，中
    華民國九十六年罪犯減刑條例第2 條第1 項第3 款、第7 條
    ，判決如主文。
中　　華　　民　　國　　96　　年　　12　　月　　27　　日
                  刑事第一庭    法  官  曾吉雄
以上正本證明與原本無異。
如不服本判決應於收受本判決送達後十日內向本院提出上訴書狀，
其未敘述上訴理由者，並得於提起上訴後十日內向本院補提理由
書狀（均須按他造當事人之人數附繕本）「切勿逕送上級法院」
中　　華　　民　　國　　96　　年　　12　　月　　27　　日
                                書記官  潘美碧
本件論罪科刑法條：
刑法第171條第1項：
未指定犯人，而向該管公務員誣告犯罪者，處一年以下有期徒刑
、拘役或三百元以下罰金。
刑法第321條第1項第1、2、3款
犯竊盜罪而有左列情形之一者，處六月以上、五年以下有期徒刑
：
一、於夜間侵入住宅或有人居住之建築物、船艦或隱匿其內而犯
    之者。
二、毀越門扇、牆垣或其他安全設備而犯之者。
三、攜帶兇器而犯之者。
